【裁判字號】    97,易,1367
【裁判日期】    970828
【裁判案由】    竊盜
【裁判全文】
臺灣彰化地方法院刑事判決              97年度易字第1367號
公  訴  人  臺灣彰化地方法院檢察署檢察官
被      告  甲○○
      （原名許智能）
上列被告因竊盜案件，經檢察官聲請以簡易判決處刑（97年度偵
字第4947號），本院彰化簡易庭認不宜逕以簡易判決處刑（97年
度彰簡字第785 號），移由本院改依通常程序審理，本院判決如
下：
    主  文
甲○○踰越安全設備竊盜，累犯，處有期徒刑捌月。
    犯罪事實
一、甲○○曾因連續竊盜案件，經臺灣高等法院臺中分院以95年
    度上易字第198 號判決判處有期徒刑1 年確定（第1 案）；
    且因竊盜案件，經本院以95年度易字第854 號判決判處有期
    徒刑4 月確定（第2 案）；又因竊盜案件，經本院以95年度
    易字第854 號判決判處有期徒刑4 月、4 月，並定應執行刑
    為有期徒刑7 月確定（第3 案）。上開案件，嗣經本院以96
    年度聲減字第100 號裁定減刑為有期徒刑6 月（第1 案）、
    2 月（第2 案）及2 月、2 月（第3 案），並就第2 、3 案
    部分定應執行刑為有期徒刑5 月確定，經接續執行後，甫於
    民國96年12月20日縮短刑期執行完畢。詎其仍不知悔改，復
    基於意圖為自己不法所有之犯意，於97年5 月9 日上午6 時
    許，行經彰化縣和美鎮○○里○○路342 號旁空地，見乙○
    所有之白鐵製攤架1 個【重約8 公斤，價值約新臺幣（下同
    ）5000元】置放該空地圍籬內，無人看管，認有機可趁，即
    翻越該供為安全設備之圍籬，進入圍籬內徒手竊取乙○所有
    之白鐵製攤架1 個，得手後即持往不知情之廖慧美所經營「
    金洋資源回收行」（原名「國堡資源回收行」，設在彰化縣
    和美鎮○○路上）加以變賣，所得款項520 元均供己花用殆
    盡。嗣因乙○發覺其所有之白鐵製攤架遭竊，就前往彰化縣
    和美鎮各個資源回收廠查看，而在金洋資源回收行發現上開
    白鐵製攤架，乃報警處理，始查悉上情。
二、案經彰化縣警察局和美分局報請臺灣彰化地方法院檢察署檢
    察官偵查後聲請以簡易判決處刑，本院彰化簡易庭認不宜逕
    以簡易判決處刑，移由本院改依通常程序審理。
    理  由
一、本案全部卷證所涵括之供述證據及非供述證據，公訴人、被
    告均不爭執其證據能力，而依刑事訴訟法第159 條之5 規定
    「被告以外之人於審判外之陳述，雖不符前四條之規定，而
    經當事人於審判程序同意作為證據，法院審酌該言詞陳述或
    書面陳述作成時之情況，認為適當者，亦得為證據。當事人
    、代理人或辯護人於法院調查證據時，知有第一百五十九條
    第一項不得為證據之情形，而未於言詞辯論終結前聲明異議
    者，視為有前項之同意」，本院復衡以該等供述證據作成時
    之情況，應為適當，是後述所引用證據之證據能力均無疑義
    ，合先敘明。
二、上開犯罪事實，業據被告甲○○迭於警詢、偵查中及本院審
    理時坦承不諱，且經證人即被害人乙○於97年5 月10日警詢
    中指訴綦詳，並據證人廖慧美於97年5 月10日警詢中及97年
    6 月12日偵查中證述屬實，復有資源回收業者收受物品登記
    簿1 紙及現場照片8 紙（含傳真影本2 紙）附卷可稽，足徵
    被告之自白與事實相符，洵堪採信。本件事證已臻明確，被
    告上開犯行堪以認定，應依法論科。
三、按刑法第321 條第1 項第2 款之「門扇」專指門戶而言，而
    所謂「其他安全設備」，指門扇牆垣以外，依通常觀念足認
    防盜之一切設備而言，如門鎖、窗戶、房間門或通往陽臺之
    門亦屬之。又籬笆本係因防閑而設，自屬安全設備之一種，
    究與牆垣係用土磚作成之性質有間（最高法院45年臺上字第
    210 號、48年臺上字第1367號判例意旨參照）。本件被告甲
    ○○翻越因防閑而設之圍籬而竊盜，核其所為，係犯刑法第
    321 條第1 項第2 款之踰越安全設備竊盜罪（起訴書之犯罪
    事實欄已載明被告係翻越圍籬竊盜之事實，並經檢察官當庭
    更正本案之論罪法條，自毋庸再為變更起訴法條）。另被告
    有上開犯罪事實欄所載之前科紀錄，有臺灣高等法院被告前
    案紀錄表、臺灣彰化地方法院檢察署刑案資料查註紀錄表各
    1 份在卷可憑，其於有期徒刑執行完畢後，5 年內故意再犯
    本件有期徒刑以上之罪，為累犯，應依刑法第47條第1 項之
    規定加重其刑。爰審酌被告素行不佳，有多項前科紀錄，及
    其犯罪之動機、目的、手段尚屬平和、本件所竊財物之價值
    ，暨其犯罪後坦承犯行、態度良好等一切情狀，量處如主文
    所示之刑，以示懲儆。
據上論斷，應依刑事訴訟法第452 條、第299 條第1 項前段，刑
法第321 條第1 項第2 款、第47條第1 項，判決如主文。
本案經檢察官黃淑媛到庭執行職務。
中    華    民    國    97    年    8     月    28    日
                  刑事第一庭          法  官  郭麗萍
以上正本證明與原本無異。
如不服本判決，應於判決送達後10日內，向本院提出上訴書狀，
上訴書狀應「敘述具體上訴理由」，並按他造當事人之人數附繕
本。「切勿逕送上級法院」。
告訴人或被害人對於判決如有不服具備理由請求檢察官上訴者，
其上訴期間之計算係以檢察官收受判決正本之日期為準。
中    華    民    國    97    年     9    月     1     日
                                      書記官  吳冠慧
附錄本案論罪科刑法條全文：
中華民國刑法第321條
（加重竊盜罪）
犯竊盜罪而有左列情形之一者，處六月以上、五年以下有期徒刑
：
一、於夜間侵入住宅或有人居住之建築物、船艦或隱匿其內而犯
    之者。
二、毀越門扇、牆垣或其他安全設備而犯之者。
三、攜帶兇器而犯之者。
四、結夥三人以上而犯之者。
五、乘火災、水災或其他災害之際而犯之者。
六、在車站或埠頭而犯之者。
前項之未遂犯罰之。


司法院資訊處製作；財團法人民間司法改革基金會備份。
